Config:
  hfst:
    Gen: ../../../src/generator-gt-norm.hfst
    Morph: ../../../src/aANlyser-gt-norm.hfst
  xerox:
    Gen: ../../../src/generator-gt-norm.xfst
    Morph: ../../../src/aANlyser-gt-norm.xfst
    App: lookup

Tests:
  
  Noun - askekinw - ok : # -m inanimate noun, rawhide
     askekinw+N+IN+Sg: askekin
     askekinw+N+IN+Sg+Px1Sg: nitaskekin
     askekinw+N+IN+Sg+Px2Sg: kitaskekin
     askekinw+N+IN+Sg+Px1Pl: nitaskekinonân
     askekinw+N+IN+Sg+Px12Pl: kitaskekinonaw
     askekinw+N+IN+Sg+Px2Pl: kitaskekinowâw
     askekinw+N+IN+Sg+Px3Sg: otaskekin
     askekinw+N+IN+Sg+Px3Pl: otaskekinowâw
     askekinw+N+IN+Sg+Px4Pl: otaskekinoyiw
     
     askekinw+N+IN+Pl: askekinwa
     askekinw+N+IN+Pl+Px1Sg: nitaskekinwa
     askekinw+N+IN+Pl+Px2Sg: kitaskekinwa
     askekinw+N+IN+Pl+Px1Pl: nitaskekinonâna
     askekinw+N+IN+Pl+Px12Pl: kitaskekinonawa
     askekinw+N+IN+Pl+Px2Pl: kitaskekinowâwa
     askekinw+N+IN+Pl+Px3Sg: otaskekinwa
     askekinw+N+IN+Pl+Px3Pl: otaskekinowâwa
     askekinw+N+IN+Pl+Px4Pl: otaskekinoyiwa
     
     askekinw+N+IN+Loc: askekinohk
     askekinw+N+IN+Px1Sg+Loc: nitaskekinohk
     askekinw+N+IN+Px2Sg+Loc: kitaskekinohk
     askekinw+N+IN+Px1Pl+Loc: nitaskekinonâhk
     askekinw+N+IN+Px12Pl+Loc: kitaskekinonâhk
     askekinw+N+IN+Px2Pl+Loc: kitaskekinowâhk
     askekinw+N+IN+Px3Sg+Loc: otaskekinohk
     askekinw+N+IN+Px3Pl+Loc: otaskekinowâhk
     askekinw+N+IN+Px4Pl+Loc: otaskekinoyihk
     
     askekinw+N+IN+Der/Dim+N+IN+Sg: askekinos
     askekinw+N+IN+Der/Dim+N+IN+Pl: askekinosa
     askekinw+N+IN+Der/Dim+N+IN+Loc: askekinosihk
     askekinw+N+IN+Der/Dim+N+IN+Sg+Px1Sg: nicaskekinos
     askekinw+N+IN+Der/Dim+N+IN+Sg+Px2Sg: kicaskekinos
     askekinw+N+IN+Der/Dim+N+IN+Sg+Px3Sg: ocaskekinos
     askekinw+N+IN+Der/Dim+N+IN+Sg+Px4Sg: ocaskekinosiyiw
